【裁判字號】    88,交訴,135
【裁判日期】    890201
【裁判案由】    過失致死
【裁判全文】
臺灣彰化地方法院刑事判決                        八十八年度交訴字第一三五號
    公  訴  人  臺灣彰化地方法院檢察署檢察官
    被      告  乙○○
    選任辯護人  王叔榮律師
                林見軍律師
右列被告因過失致死案件，經檢察官提起公訴（八十八年度偵字第六九五三號），本
院判決如左：
    主    文
乙○○從事業務之人，因業務上之過失致人於死，處有期徒刑捌月，緩刑肆年。
    事    實
一、乙○○之父開設長利交通事業有限公司，平日以駕車送單據予客戶及至銀行辦事
    為業務，即以駕駛為附隨業務，係從事業務之人，惟並考有營業小貨車駕駛執照
    ，其於民國八十八年三月十二日上午十時許，駕駛該公司車號ＷＰ－９１７號營
    業小貨車，由北往南行經彰化縣伸港鄉○○路五十四號前，本應注意車輛駕駛人
    ，應注意車前狀況，隨時採取必要之安全措施，以避免危險之發生，而依當時之
    路況、天候，並無不能注意之情事，仍冒然快速行駛，適有新崧實業股份有限公
    司僱用之泰國籍男性勞工KHAMDAE NGSAI MAI騎乘腳踏車，亦疏未注意該處劃有
    雙黃線，不得穿越，竟為圖一時便利，由東往西違規穿越並至慢車道，乙○○見
    狀煞避不及而撞及外勞，KHAMDAE NGSAI MAI遭撞彈起，再撞及停於路旁之車牌
    ＧＲ－８９７８號自小客車，因而受有頭部外傷、顱內出血等傷害，經送醫後不
    治死亡。乙○○於肇事後未發覺前，即向彰化縣警察局和美分局伸港分駐所自首
    而受裁判。
二、案經彰化縣警察局和美分局報驗由台灣彰化地方法院檢察署檢察官偵查起訴。
    理    由
一、右開事實肇事情節，業據被告坦承不諱，惟否認係從事駕駛業務之人，辯稱：車
    禍當天，因長利交通事業有限公司所屬司機載貨至台中港，未攜帶台中港貨櫃站
    通行單，被告之母乃急叫被告代送為送達，家中自小客車為負責人甲○○開走，
    事屬急迫，伊乃駕駛公司營小貨車代送，並非該公司員工等語。經查，刑法第二
    百七十六條第二項規定，所謂之「業務」，係指個人基於其社會地位繼續續反覆
    所執行之事務，其主要之業務固不待論，即為完成主要業務所附隨之準備工作與
    輔助事務，亦應包括在內。查被告於偵查中已供稱伊在長利公司幫忙，平日跑銀
    行及送單據予客戶，自屬從事業務之人，並以駕駛為其附隨業務。又被告上開肇
    事情節，並有道路交通事故調查報告表一紙、現場照片八張等在卷可資佐證，且
    經同行之泰籍勞工KHOTNARONG MANIT於警訊及偵查中證述無誤。被害人KHAMDAE
    NGSAI MAI係因本件車禍致頭部外傷、顱內出血，送醫不治死亡，業經台灣彰化
    地方法院檢察署檢察官督同檢驗員相驗明確，有相驗屍體證明書、驗斷書及勘驗
    筆錄等在卷可憑，是被害人之死亡，係由被告之行為所致，其間有相當因果關係
    ，已極為明確。
二、按汽車行駛時，駕駛人應注意車前狀況，並隨時採取必要之安全措施，道路交通
    安全規則第九十四條第三項定有明文。被告於前揭時地駕駛車輛，應注意能注意
    而不注意上開規定，以致肇事，被告之行為自有過失，雖被害人泰國籍勞工騎乘
    腳踏車於禁止穿越之雙黃線路段，任意穿越道路，亦有過失，且應負肇事主因，
    但被告仍難辭應負之過失責任，本件經送台灣省彰化縣區車輛行車事故鑑定委員
    會鑑定結果，亦持相同看法，有該委員會彰鑑八八二三二鑑定意見書可稽，事證
    明確，被告犯行已堪認定。
三、被告平日以跑銀行及送單據予客戶為業務，並以駕駛為附隨業務，其於執行業務
    中肇事致人於死，核其所為，係犯刑法第二百七十六條第二項之業務上過失致人
    於死罪。被告汽車駕駛人，無駕駛執照駕車，因而致人於死亡，應負刑事責任，
    另應依道路交通管理處罰條例第八十六第一項規定，加重其刑。又被告於肇事後
    ，向彰化縣警察局和美分局伸港派出所自首，有相驗案件初步調查報告表、警訊
    筆錄可稽，應依法減輕其刑。爰審酌被告過失程度之輕重，被害人亦應負較大過
    失責任，及被告肇事後態度等情狀，量處如主文所示之刑。又被告前未曾受有期
    徒刑以上刑之宣告，此有本院被告全國前案紀錄表可稽，且肇事後被告對被害人
    家屬已為民事賠償新台幣一百二十萬元，已由泰國勞工雇主新崧實業股份有限公
    司代理領受（如卷附領款簽收單、受益人領款收據影本），而檢察官亦請求予被
    告宣告緩刑，其經此教訓，當知謹慎而無再犯之虞，本院認本判決所宣告之刑，
    以暫不執行為宜，爰宣告緩刑四年，以勵自新。
據上論斷，應依刑事訴訟法第二百九十九條第一項前段，道路交通管理處罰條例第八
十六第一項，刑法第二百七十六條第二項、第六十二條前段、第七十四條第一款，罰
金罰鍰提高標準條例第一條前段，判決如主文。
本件經檢察官林俞妙到庭執行職務。
中    華    民    國    八十九    年      二      月          一        日
                              臺灣彰化地方法院交通法庭
                                  法      官  王  鏡  明
右正本證明與原本無異。
如不服本判決，應於判決送達後十日內向本院提出上訴狀( 須附繕本 )。
告訴人或被害人對於判決如有不服具備理由請求檢察官上訴者，其上訴期間之計算係
以檢察官收受判決正本之日期為準。
                                  法院書記官  黃  靜  華
中    華    民    國    八十九    年      二      月          三        日
刑法第二百七十六條
因過失致人於死者，處二年以下有期徒刑、拘役或二千元以下罰金。
從事業務之人，因業務上之過失犯前項之罪者，處五年以下有期徒刑或拘役，得併科
三千元以下罰金。


司法院資訊處製作；財團法人民間司法改革基金會備份。
